---
title: "UE2 - Projet risques feux de forêt"
author: "Adrien DEBAS"
date: "2024-09-11"
output: pdf_document
---

```{r setup, include=FALSE}
knitr::opts_chunk$set(echo = TRUE)
```

# Introduction

Les changements climatiques impliquent une augmentation du risque de feux de forêt en France ([Lerat & Poss, 2021][Lerat, J.F., Poss, Y. (2021).  Prévention contre les feux de forêt, une ardente obligation. Revue forestière française, 73(6), 699-701.]; [])

L'anticipation est un des leviers de la lutte contre les feux de forêt ([Michaut, 2009][P. Michaut. La lutte contre les feux de forêts. Forêt Méditerranéenne, 2009, XXX (4), pp.323-326. hal-03556263])

Voies carrossables : 50% des feux se déclarent à moins de 50 mètres d'une voie carrossable, et 40% à moins de 50 mètres d'une habitation ([Lafarge, 2006](https://infodoc.agroparistech.fr/visionneuse.php?lvl=afficheur&explnum=4152#page/19/mode/1up)).

fn
fn
fb
fn
fn
$fb$
fb$
fb$fb$
fbs$fbajh f£
DBQZSVs


```{r}
peuplement_inflammabilite <- function(X){
  pplt_aleatoire <- happign::get_wfs(X,"LANDCOVER.FORESTINVENTORY.V2:formation_vegetale")
  
  pplt_aleatoire$inflammability <- ifelse(
    pplt_aleatoire$tfv_g11 == "Forêt fermée feuillus", 20,
    ifelse(pplt_aleatoire$tfv_g11== "Forêt fermée sans couvert arboré",10,
           ifelse(pplt_aleatoire$tfv_g11 == "Forêt ouverte feuillus", 30,
                  ifelse(pplt_aleatoire$tfv_g11 == "Forêt fermée conifères", 70,
                         ifelse(pplt_aleatoire$tfv_g11 == "Forêt ouverte conifères", 80,
                                ifelse(pplt_aleatoire$tfv_g11 == "Lande", 50,
                                       ifelse(pplt_aleatoire$tfv_g11 == "Peupleraie", 10, 50)))))))
  
  
  inflama_raster <- stars::st_rasterize(pplt_aleatoire %>% 
                                          dplyr::select(inflammability, geometry))
  
  return(inflama_raster)
}

```


# Bibliographie

[Lerat, J.F., Poss, Y. (2021).  Prévention contre les feux de forêt, une ardente obligation. Revue forestière française, 73(6), 699-701.]: https://doi.org/10.20870/revforfr.2021.7209

[P. Michaut. La lutte contre les feux de forêts. Forêt Méditerranéenne, 2009, XXX (4), pp.323-326. hal-03556263]: https://hal.science/hal-03556263